臺灣彰化地方法院刑事判決　　　　　　　　　　　　　九十三年度訴字第三一八號
　　公　訴　人　臺灣彰化地方法院檢察署檢察官
　　被　　　告　己○○
　　　　　　　　甲○○
　　共　　　同
　　指定辯護人　李秋瑩律師
右列被告等因違反毒品危害防制條例案件，經檢察官提起公訴（九十三年度偵字第一
八七一號、第一九四七號），暨移
決如左：
    主  文
己○○共同連續販賣第一級毒品，處有期徒刑拾年。附表一所示之物沒收之。附表二
所示之物沒收之，如全部或一部無法沒收時，以其財產抵償之。附表三所示之物沒收
銷燬之。
甲○○共同連續販賣第一級毒品，處有期徒刑捌年。附表一所示之物沒收之。附表二
所示之物沒收之，如全部或一部無法沒收時，以其財產抵償之。附表三所示之物沒收
銷燬之。
    事  實
一、己○○綽號「可可」、「姐啊」，甲○○綽號「阿儒」、「阿如」，其二人為牟
    不法利益，竟與姓名年籍不詳綽號「秀秀」（即「秀姨」）之成年女子、綽號「
    長腳」之成年男子，共同基於販賣第一級毒品海洛因之概括犯意聯絡，並意圖營
    利，推由己○○提供登記不知情之洪鉦烽所有車牌號碼ＹＧＰ－八一○號重型機
    車，推由甲○○提供不知情之卓國彰申請租用後借予其使用之00000000
    00行動電話門號分別作為販毒之交通及聯絡工具，另己○○、甲○○與「秀秀
    」、「長腳」復負責接聽上述行動電話，與買受人談妥購買第一級毒品海洛因之
    金額、數量及約定交易時間、地點後，由己○○出面交付第一級毒品海洛因，而
    以此方式，共同連續為下列犯行：
甲、販售第一級毒品海洛因予乙○○部分：
    於下列時間，於綽號「阿福」、「福猴」之乙○○以其使用之00000000
    00號行動電話，撥打前述行動電話，與己○○、甲○○、「秀秀」、「長腳」
    聯絡，談妥購買海洛因之金額、數量，並約定交易時間及地點後，由己○○出面
    ，前往約定之地點即彰化縣員林鎮伍倫醫院前及彰化縣埔心鄉○○路上，以一手
    交錢，一手交貨之方式，以每包新台幣（下同）一千元之價格，連續販賣第一級
    毒品海洛因予乙○○本人，共五次，販賣所得計六千元。
（一）於九十三年一月二十一日、二十三日、二十五日、二十八日、二十九日、三十
      日、三十一日、二月七日內之某二日，連續二次，以一千元之代價，各販售乙
      包第一級毒品海洛因予乙○○，計二次，販賣所得計二千元。
（二）於九十三年二月八日十三時二十二分許，以一千元之代價，販售乙包第一級毒
      品海洛因予乙○○，販賣所得一千元。
（三）於九十三年二月二十一日十一時五十三分許，以二千元之代價，販售二包第一
      級毒品海洛因予乙○○，販賣所得二千元。
（四）於九十三年二月二十四日十五時五十五分許，以一千元之代價，販售乙包第一
      級毒品海洛因予乙○○，販賣所得一千元。
乙、販售第一級毒品海洛因予丙○○部分：
（一）九十三年二月十七日，綽號「阿卿」之丙○○前往乙○○住處，委由乙○○代
      為購買第一級毒品海洛因，乙○○即撥打前述行動電話，與己○○聯絡，談妥
      購買海洛因之金額、數量，並約定交易時間及地點後，騎乘機車搭載丙○○前
      往約定之地點即彰化縣溪湖鎮「志冠電動玩具店」前，與騎乘上述車牌號碼Ｙ
      ＧＰ－八一○號重型機車之己○○會合，雙方見面後，丙○○即將一千元交予
      乙○○轉交己○○，己○○亦將第一級毒品海洛因乙包交予乙○○轉交予丙○○，而以此方式，販賣第一級毒品海洛因予丙○○本人一次，販賣所得一千元
      。
（二）九十三年二月十八日十六時十八分許，丙○○以（○四）0000000號市
      內公用電話，撥打前述行動電話，與己○○聯絡後，談妥購買海洛因之金額為
      二千元、數量為二包，並約定交易時間及地點後，丙○○即騎乘車牌號碼ＶＮ
      Ｋ－五七八號輕型機車前往約定之地點即彰化縣埔心鄉埔心醫院７－１１便利
      商店前等候，惟未見己○○前來，丙○○復於同日十六時四十三分許，以（○
      四）0000000號市內公用電話撥打右開行動電話，與己○○改約定於同
      鄉客滿滿超商前會面，嗣丙○○到達客滿滿超商前仍未見己○○前來，因不耐
      久候，即於同日十六時五十二分十九秒離去，同日十七時零分十六秒，己○○
      始騎乘車牌號碼ＹＧＰ－八一○號重型機車到達上述客滿滿超商，然因丙○○
      已先行離去致未交付毒品海洛因而未遂。
丙、查獲過程：
    嗣於九十三年二月二十四日十五時五十五分許，乙○○與己○○聯絡談妥購買毒
    品海洛因之金額及數量後，乙○○即駕駛車牌號碼ＱＪ－九○四九號自用小貨車
    至約定交易之地點即彰化縣員林鎮○○路二一六巷巷口伍倫醫院前，由己○○販
    賣第一級毒品海洛因乙包予乙○○並收取一千元後，旋即經埋伏之員警當場逮捕
    ，並在己○○手上查扣乙○○交付充為購買毒品海洛因價金之一千元及清償其之
    前購買毒品海洛因所積欠之款項九百元暨無法證明係販賣所得之款項一百三十元
    ，另在上述自用小貨車右前車頭下方起出己○○丟棄及在己○○手套內起出其供
    販賣預備所用之第一級毒品海洛因二包（驗餘總淨重一‧八七公克），在右開自
    用小貨車駕駛座外查扣乙○○掉落其甫向己○○購買之第一級毒品海洛因乙包（
    驗餘淨重○‧一七公克），在己○○口袋內查扣無法證明係販毒所得之現金三千
    元及無法證明係販毒聯絡工具之0000000000號行動電話乙支，同日十
    五時五十七分許，經己○○帶同前往其與甲○○同住之彰化縣員林鎮○○里○○
    路二一六巷十八號居處，由員警持本院日前核發之搜索票搜索扣得上述0000
    000000號ＮＯＫＩＡ三三一五型之行動電話乙支（含ＳＩＭ卡乙枚），及
    無法證明與本案販賣第一級毒品海洛因有關之0000000000號、000
    0000000號、0000000000號行動電話三支、剪刀一支、注射針
    筒一支、削尖吸管一支、塑膠夾鏈袋三包、葡萄糖一包。
二、案經彰化縣警察局移送臺灣彰化地方法院檢察署檢察官偵查起訴暨彰化縣警察局
    報告臺灣彰化地方法院檢察署檢察官移送本院併案審理。
    理  由
一、訊據被告己○○、甲○○皆矢口否認有何販賣第一級毒品海洛因之犯行，被告己○○辯稱：乙○○曾向伊借款，九十三年二月二十四日當日乙○○來電表示要清
    償借款，並約定在彰化縣員林鎮伍倫醫院見面，見面後乙○○即還款一千九百元
    ，順便向伊討毒品海洛因，伊始分一點毒品海洛因予乙○○施用，另丙○○伊不
    認識云云；被告甲○○則辯稱：伊於製作警詢筆錄前遭受不詳姓名之員警恐嚇，
    故不得不於警詢自白，故警詢自白無證據能力，而乙○○、丙○○伊皆不認識，
    另九十三年二月二十四日當日伊接獲乙○○來電表示要找「小可」，伊表示「小
可」不在，乙○○即將電話掛掉，電話中根本無談及買賣毒品海洛因之情事等語
    。被告己○○、甲○○二人共同指定辯護人則辯稱：由卷內監聽譯文可看出乙○○與0000000000號行動電話通聯僅三次，故乙○○證述向被告己○○
    購買毒品海洛因約六、七次云云，顯不足採信，另丙○○於警詢中有向員警表示
    因對方戴安全帽、口罩，故無法明確指認，其於警詢中指認被告己○○係販賣毒
    品海洛因之人係因照片中有五位男性、一位女性，故不得不指認唯一之女性即被
    告己○○，又被告甲○○僅係負責接聽電話聯絡，並無販賣毒品海洛因之行為，
    充其量僅係幫助犯而已等語。經查：
甲、程序上有關證據能力部分：
（一）被告甲○○於九十三年二月二十四日接受員警詢問斯時，有兩名員警及被告甲○○同在偵訊室內，由一名員警訊問，另一名員警紀錄，而被告甲○○係坐著
      應訊，警詢筆錄採一問一答方式製作，被告甲○○每回答一問題完畢，訊問之
      員警加以整理後由記錄之員警紀錄，整理後之內容與被告甲○○回答之內容相
      符，另被告甲○○應訊時神態自然，全程錄音錄影未中斷，訊問過程未見員警
      有刑求、恐嚇或非法取供之情形之事實，亦據本院受命法官於行準備程序時當
      庭勘驗無訛（詳本院九十三年六月十一日準備程序筆錄第五頁），且被告甲○○經本院裁定羈押後解送至臺灣彰化看守所，經該看守所對被告甲○○所作之
      健康檢查結果為無外傷紀錄、無病及無內傷紀錄一節，復有臺灣彰化看守所以
      九十三年六月二十八日彰所衛字第○九三○○○二一三○號函檢送之臺灣彰化
      少年觀護所新收收容人內外傷紀錄表乙紙在卷可憑（附於本院卷內），既被告
      甲○○於接受員警詢問時神態自然，且警詢筆錄採一問一答方式製作，又被告
      甲○○於入所時亦未受傷，則其於九十三年二月二十四日接受員警詢問之當下
      ，並無遭受強暴、脅迫等違法取供之情況，要屬無疑。次者，核諸被告甲○○
      於九十三年二月二十五日，經臺灣彰化地方法院檢察署檢察官向本院聲請羈押
      ，經本院訊問時自承稱：在警詢所述實在，警察並未刑求伊等語（詳本院九十
      三年度聲羈字第四四號刑事卷宗第五頁），衡情，倘被告甲○○確曾於製作警
      詢筆錄前遭不詳姓名之員警恫嚇，則其理應於接受羈押與否之訊問時告知本院
      ，焉有匿而不宣之理？再觀諸證人即製作被告甲○○警詢筆錄之彰化縣警察局
      員警丁○○於本院九十三年七月十三日審理時證述：在製作筆錄前，被告甲○○係在一樓刑警隊第五組辦公室上手銬戒護，該辦公室為開放空間，伊在製作
      筆錄前並未聽到刑警隊同仁有對被告甲○○為恫嚇行為，且伊提解前亦未見到
      同仁逗留在被告甲○○戒護處，另伊從一樓提解被告甲○○至地下室製作筆錄
      時，亦未聽聞被告甲○○反應有遭刑警隊同仁恫嚇或其他不當言語，被告甲○○警詢筆錄係出於其自由意志下所為，且全程錄音等語（詳本院九十三年七月
      十三日審判筆錄第六頁至第八頁），則被告甲○○於接受丁○○員警詢問並製
      作警詢筆錄前，既無彰化縣警察局刑警隊員警逗留在被告巫宜戒護處，何從出
      現員警在場恫嚇被告甲○○？且被告甲○○亦未向丁○○員警反應遭其他員警
      恫嚇，除據上述證人丁○○證述在卷，業如前述外，復核與被告甲○○於九十
      三年二月二十四日警詢中供稱：伊係完全出於自由意識下所為之陳述，警方對
      伊態度良好等語相符（詳彰化縣警察局彰警刑字第○九三○○一七八五七號刑
      案偵查卷宗第十五頁），則被告甲○○辯稱：警詢自白係遭不詳姓名之員警恐
      嚇云云，要難令人遽信。況依被告甲○○於本院審理時供稱：那個員警叫伊要
      好好配合，問什麼都說對，開完筆錄後那個員警又走下來說伊很配合，然後就
      走了等語（詳同日審判筆錄第十二頁），亦不見員警有何恫嚇被告甲○○之處
      ，準此，被告甲○○辯稱：警詢自白係遭不詳姓名之員警恐嚇，故無證據能力
      云云，顯係避就之詞，不足採信，從而，其警詢自白當係出於其自由意志下所
      為，而有證據能力，足資採信。
（二）證人乙○○、丙○○於本院九十三年七月十三日審理時均證述：警詢所述實在
      （詳同日審判筆錄第二二頁、第四四頁），且乙○○、丙○○警詢供詞為經警
      查獲後首次陳述，較無利害權衡，足徵其二人警詢筆錄皆具有可信之情況，況
      其二人於警詢中之供述，與偵訊及本院審理時之證述，除丙○○於本院審理時
      證述於警詢中就被告己○○係販售毒品海洛因之人之指認係不確定之部分外（
      此部分容後敘明），其餘部分皆相符。又丙○○警詢筆錄採一問一答方式製作
      ，錄音連續未中斷，丙○○供述內容詳如警詢筆錄記載之內容，其間警察還向
      丙○○表示就你所知的講就好不要亂講等情，復據本院受命法官於行準備程序
      時勘驗屬實（詳本院九十三年五月二十一日準備程序筆錄第六頁），既製作警
      詢筆錄時，員警尚向丙○○表示就你所知的講就好等語，足知員警並未向丙○○違法取供，並提醒丙○○僅得就所見所聞之事實陳述，在此情況下，丙○○
      供述應係出於自由意志所為，當屬無疑，則證人乙○○、丙○○二人於警詢中
      之陳述，雖係審判外之陳述，然具有可信之特別情況，且大部分與偵訊及本院
      審理時所證述之情節相符，自得採為證據，而有證據能力，亦殆無疑。
（三）再彰化縣警察局申請自九十三年一月九日起，至同年三月六日止，上線監聽0
      000000000號行動電話，係經臺灣彰化地方法院檢察署檢察官核可，
      此有該署九十三年一月六日九十三年戊○輝信聲監續字第○○○○○七號、九
      十三年二月四日九十三年戊○輝信聲監續字第○○○○四四號通訊監察書二紙
      在卷足憑（附於彰化縣警察局彰警刑字第○九三○○一七八五七號刑案偵查卷
      宗第四四頁、第四五頁），是以，上述監聽當屬合法，由合法之監聽所作成之
      監聽譯文，亦屬合法而有證據能力。
乙、實體上有關認定被告己○○、甲○○犯罪事實所憑之證據及理由：
（一）被告己○○、甲○○如何販賣第一級毒品海洛因之事實，業據被告甲○○於九
      十三年二月二十四日警詢中自白稱：被告己○○綽號為「可可」，伊知悉被告
      己○○在販賣毒品，但伊僅有幫被告己○○接聽電話，聯絡買賣毒品之事宜，
      因被告己○○會照顧伊生活，並不定時拿零用錢給伊花，且被告己○○係伊母
      親生前好友，伊始協助被告己○○販賣毒品，伊係約於一個月前（按指九十三
      年一月）開始幫被告己○○販賣毒品，因被告己○○出門皆不帶行動電話，故
      由伊代接聯絡，被告己○○每次電話中與買家以１或２代表買一千元或二千元
      之毒品等語；及於同月二十五日偵訊中自白稱：伊知悉被告己○○在販賣毒品
      等語綦詳（詳彰化縣警察局彰警刑字第○九三○○一七八五七號刑案偵查卷宗
      第十三頁至第十五頁、臺灣彰化地方法院檢察署九十三年度偵字第一八七一號
      偵查卷宗第二四頁），且既被告己○○係被告甲○○母親生前之好友，被告己○○復照顧被告甲○○之生活起居，則被告甲○○當無故意設詞誣陷被告己○○之理及其必要，是以，被告甲○○之警偵詢自白當屬可信，洵屬無疑。
（二）販賣第一級毒品海洛因予乙○○部分，並據：
    (1)證人乙○○於本院九十三年七月十三日審理時具結證述：伊之前於九十三年一
      月初，經綽號「阿富」之友人之介紹認識被告己○○，並因朋友打電話叫被告
      己○○出來，故得知被告己○○行動電話為0000000000號，並於九
      十三年一、二月間向被告己○○購買毒品海洛因，因伊不知被告己○○名字，
      且被告己○○年紀比伊大，故伊皆叫被告己○○為「姐啊」，伊向被告己○○
      共購買毒品海洛因四、五次，購買前皆係以伊之行動電話撥打0000000
      000號行動電話聯絡，接聽電話者多為被告己○○，但有一、二次為男生接
      聽，男生接聽後會將電話交予被告己○○接聽，伊與被告己○○除了交易毒品
      外別無其他往來，且伊每次與被告己○○見面均係為交易毒品，除了被告己○○外，別無他人交付毒品予伊或向伊收取款項，每次交易毒品皆有收錢，金額
      為一千元至二千元之間，二月二十四日當日伊打電話予被告己○○表示要二個
      ，即購買二千元之意，但當天被告己○○只拿一包給伊，故當天交易為一千元
      ，另外九百元係伊之前購買毒品積欠被告己○○一千元，但當時身上僅有九百
      元，故僅清償九百元，尚欠一百元，又伊於二月二十四日有購買一次一千元之
      毒品海洛因，二月二十一日購買一次二千元之毒品海洛因，二月八日購買一次
      一千元之毒品海洛因，購買毒品海洛因之地點有在伍倫醫院外，也有在彰化縣
      埔心鄉○○路砂石場那邊，伊有購買一千元之毒品海洛因，亦有購買二千元之
      毒品海洛因，但購買二千元毒品海洛因之次數僅有一次，二月二十四日當時確
      實係被告己○○販賣毒品海洛因予伊等語甚詳（詳上開審判筆錄第二八頁至第
      四九頁），互核與其於九十三年二月二十四日警詢及同月二十五日、四月一日
      偵訊時證述之情節相符（詳彰化縣警察局彰警刑字第○九三○○一七八五七號
      刑案偵查卷宗第十八頁至第二二頁、臺灣彰化地方法院檢察署九十三年度偵字
      第一八七一號偵查卷宗第二○頁至第二三頁、九十三年度偵字第二六○四號偵
      查卷宗第十三頁至第十六頁）。
    (2)又觀諸0000000000號行動電話與0000000000號行動電話
      於九十三年二月八日十三時二十二分許之通話內容為：「阿福」：喂，我阿福
      ，我要拿一個。「可可」：來伍倫醫院這裡。「阿福」：好；二月二十一日十
      一時五十三分許之通話內容為：「阿福」：「可可」，二張你們也是分二包嗎
      ？「可可」：要倒在一起也是可以啦，我們會用多一點給你。「阿福」：好啦
      ，等會過去；二月二十四日十五時四十三分許，通話之內容為：「阿福」：要
      ２，在醫院見面；同日十五時五十三分許，通話之內容為：「阿福」：我阿福
      ，你回來了哦，「可可」：你在那？「阿福」：醫院那，「可可」：好啦，我
      馬上去，有夠吧，我告訴你哦，我在巷子口走出來哪，「阿福」：好等語（詳
      彰化縣警察局彰警刑字第○九三○○一七八五七號刑案偵查卷宗第二四頁至第
      二五頁、第五四頁反面），而乙○○係以0000000000號行動電話撥
      打0000000000號行動電話與綽號「姐仔」之被告己○○為前述通話
      內容，亦據證人乙○○於偵訊中陳明在卷（詳臺灣彰化地方法院檢察署九十三
      年度偵字第一八七一號偵查卷宗第二一頁），又0000000000號行動
      電話代號「可可」之接聽者係被告己○○，亦據被告己○○於本院行準備程序
      中所是承（詳本院九十三年三月三十一日準備程序筆錄第八頁、九十三年六月
      十一日準備程序筆錄第四頁），職是，當係乙○○以0000000000號
      行動電話，撥打0000000000號行動電話，與被告己○○為右述通話
      內容，應屬無疑，且由上述通話內容觀之，更足徵證人乙○○所述曾於九十三
      年二月八日、二月二十一日、二月二十四日向被告己○○販賣毒品海洛因之指
      述洵屬可信。
    (3)至證人乙○○於本院審理時證述：伊向被告己○○購買毒品海洛因之次數約四
      、五次，另二月二十四日經警查獲當日另有購買毒品海洛因一次等語（詳上開
      審判筆錄第四三頁至第四四頁），固與其於警偵訊中所述：共向被告己○○購
      買毒品海洛因六、七次等語不符（詳彰化縣警察局彰警刑字第○九三○○一七
      八五七號刑案偵查卷宗第二一頁、臺灣彰化地方法院檢察署九十三年度偵字第
      一八七一號偵查卷宗第二○頁、九十三年度偵字第二六○四號偵查卷宗第十八
      頁），惟其於本院審理時已敘明：伊自己購買毒品海洛因之次數為四、五次，
      另與丙○○合買一、二次，故加起來有六、七次等語在卷（詳上開審判筆錄第
      四三頁），就其確有向被告己○○購買毒品海洛因之基本事實自始至終為一致
      之指述，則其於警偵訊所述購買第一級毒品海洛因之次數，當係敘述不清所生
      之誤會，準此，自不得僅憑其於警偵訊及於本院審理時所述之購買毒品海洛因
      之次數不符，即遽認其所述全部不實，而不足採。
    (4)據此，證人乙○○前開所述之證詞既屬可信，則九十三年二月二十四日十五時
      五十五分許，乙○○與被告己○○本約定購買第一級毒品海洛因，代價為二千
      元，數量為二包，惟因交易當時被告己○○僅交付第一級毒品海洛因乙包予乙○○，故乙○○亦僅交付一千元之價金予被告己○○，從而，該次交易毒品海
      洛因之金額為一千元，交易之數量為乙包，堪以認定。另九十三年二月二十四
      日前交易毒品海洛因之金額及數量，證人乙○○於本院審理時證述約次數為四
      、五次，金額為一千元至二千元，其中二千元僅一次，其餘皆係一千元等語，
      採最有利於被告之認定，交易次數以最少之次數，交易金額採可得確定之金額
      ，則交易第一級毒品海洛因之次數應為四次，交易金額其中一次為二千元，其
      餘三次為一千元，亦堪以認定。另九十三年二月二十四日前乙○○購買毒品海
      洛因之時間則以監聽譯文為基準，則九十三年二月八日、二月二十一日各交易
      一次，二月八日交易之金額為一千元，交易之數量為乙包，二月二十一日交易
      之金額為二千元，交易之數量為二包；餘二次交易時間，依被告己○○使用之
      0000000000號行動電話自九十三年一月一日起，迄同年二月七日止
      ，與乙○○所使用之0000000000號行動電話之通聯紀錄觀之（外放
      於證物袋），上述二支行動電話，曾於下列時間為通話：九十三年一月二十一
      日十六時二十三分二十九秒、一月二十三日十時四十八分五十五秒、同日十一
      時零分零八秒、同日十一時零一分五十一秒、同日十一時零五分零六秒、同日
      十一時十一分三十八秒、同日十二時零二分五十二秒、一月二十五日十六時零
      分四十九秒、同日十六時十六分二十六秒、同日十七時二十九分十一秒、同日
      十七時五十八分五十六秒、同日十八時零四分三十七秒、同日十八時零八分零
      二秒、同日十八時十二分十五秒、同日十八時二十一分三十一秒、一月二十八
      日十二時三十九分零八秒、同日十二時四十六分五十三秒、同日十二時五十九
      分三十九秒、同日十三時零七分零五秒、同日十三時零七分五十九秒、同日十
      三時二十二分二十秒、同日十九時五十一分五十二秒、一月二十九日二十時二
      十四分四十三秒、同日二十時三十七分三十秒、同日二十時四十二分二十二秒
、一月三十日十七時四十二分五十七秒、同日十七時四十五分四十一秒、同日
      十八時十九分零九秒、同日十八時四十二分三十三秒、同日十八時四十八分零
      九秒、同日十九時二十三分零九秒、同日十九時三十八分十九秒、一月三十一
      日十九時零一分十六秒、二月七日十一時三十五分零七秒、同日十一時三十九
      分四十五秒、同日十二時零六分三十五秒、同日十二時十四分四十三秒、同日
      十二時十五分五十九秒、同日十二時三十七分十二秒、同日十二時三十八分五
      十八秒、同日十二時四十分五十一秒、同日十二時四十三分十秒。則於九十三
      年二月七日前（含該日）乙○○所使用之0000000000號行動電話與
      0000000000號行動電話，曾於九十三年一月二十一日、二十三日、
      二十五日、二十八日、二十九日、三十日、三十一日、二月七日通話之事實，
      洵屬無疑，準此，乙○○曾於上述時間內之某二日，以其所使用之00000
      00000號行動電話，撥打0000000000號行動電話，與被告己○○聯絡購買第一級毒品海洛因二次，每次金額為一千元，數量各為乙包，亦堪
      以認定。從而，計被告己○○共出面販賣第一級毒品海洛因予乙○○，共五次
      ，販賣所得計六千元，要屬無疑，此亦與被告己○○於九十三年二月二十五日
      偵訊中供承稱：共交給乙○○東西五、六次，但不知交付之東西係毒品等語（
      詳臺灣彰化地方法院檢察署九十三年度偵字第一八七一號偵查卷宗第三三頁）
      ，及於九十三年二月二十五日，經臺灣彰化地方法院檢察署檢察官向本院聲請
      羈押，經本院訊問時供稱：伊共交給乙○○五次毒品，係轉讓等語（詳本院九
      十三年度聲羈字第四四號刑事卷宗第八頁），就交易第一級毒品海洛因之次數
      為五次之事實亦析合符合。至辯護人指陳依監聽譯文可看出乙○○與0000
      000000號行動電話通聯僅三次，故乙○○證述向被告己○○購買毒品海
      洛因約六、七次云云，顯不足採信云云，就卷附之通聯紀錄及證人乙○○與被
      告己○○就交易第一級毒品海洛因之次數為五次互核相符之供述恝而未論，容
      有未當，附此敘明。
    (5)末者，核諸證人丁○○於本院審理時證稱：九十三年二月二十四日當天，乙○○打電話給被告己○○約在伍倫醫院，乙○○並非出於警方授意等語（詳上開
      審判筆錄第十頁），及證人乙○○於警詢中證述：九十三年二月二十四日十五
      時五十五分許，伊駕駛車牌號碼ＱＪ－九○四九號自用小貨車至彰化縣員林鎮
      ○○路二一六巷巷口伍倫醫院前面，向被告己○○購買毒品海洛因，被告己○○向巷內其住處走出，至伊車旁開啟右側車門將毒品海洛因交付伊，當交易完
      成後，即被警察當場查獲，伊剛購得之毒品海洛因一包在警察開啟車門時掉落
      在車外地上，另在車頭下方起獲被告己○○丟棄之毒品海洛因一包，且被告己○○身上有伊向其購買毒品海洛因所交付之現金一千元及之前積欠之款項九百
      元，警察查獲時交易已完成，被告己○○已將毒品海洛因一小包交給伊，伊亦
      將購買毒品海洛因之金額一千元交給被告己○○等語（詳彰化縣警察局彰警刑
      字第○九三○○一七八五七號刑案偵查卷宗第十八頁至第二十頁），復參佐員
      警於同日十五時五十五分許，在現場埋伏所拍攝之查獲及逮捕乙○○及被告己○○之經過為：身穿黑色上衣之男子走至車牌號碼ＱＪ－九○四九號自用小貨
      車旁，警察即上前，當場逮捕上述身穿黑色上衣之男子及被告己○○，並在被
      告己○○手上查扣現金，在上述自用小貨車駕駛座旁查獲白色粉末乙包，同日
      十五時五十九分許，員警出示搜索票要求被告甲○○將東西交出，並告知被告
      甲○○其法定權利後，進行搜索等情，亦據本院受命法官於行準備程序時當庭
      勘驗無訛（詳本院九十三年六月十一日準備程序筆錄第三頁），則九十三年二
      月二十四日十五時五十五分許，顯係被告己○○走近乙○○所駕駛之車牌號碼
      ＱＪ－九○四九號自用小貨車旁，與乙○○交易第一級毒品海洛因一包，並收
      取款項一千元後，乙○○即欲離去，員警見狀旋即上前當場逮捕乙○○與被告
      己○○，因而人贓俱獲等情，亦洵為無疑，則九十三年二月二十四日當次乙○○向被告己○○購買毒品海洛因，係出於乙○○自由意志下所為，而非出於員
      警授意，該次亦無未遂及陷害教唆之問題，亦屬無疑。
    (6)綜上互析，既被告己○○、甲○○係於九十三年一月二十一日、二十三日、二
      十五日、二十八日、二十九日、三十日、三十一日、二月七日內之某二日，連
      續二次，以一千元之代價，各販售乙包第一級毒品海洛因予乙○○，則被告己○○、甲○○販售毒品海洛因最早當為九十三年一月二十一日斯日，職是，公
      訴人認被告己○○、甲○○係自九十二年十二月某日起，開始販售第一級毒品
      海洛因，容有誤會，應予更正。
（三）販賣第一級毒品海洛因予丙○○部分，復據：
    (1)證人丙○○於本院審理時結證稱：伊於九十三年二月十七日前往乙○○住處，
      之後伊拿一千元給乙○○，叫乙○○去拿海洛因，乙○○即打電話聯絡，打完
      電話後伊與乙○○即相載出門，到達志冠電玩店旁，有一女生騎機車戴安全帽
      、戴口罩前來，由乙○○與該名女子交易，後來伊有私下打00000000
      00號之行動電話聯絡，與接聽電話之女生談妥交易之地點及價錢，伊並去超
      商等，但等不到伊即離開，二月十七日該次一千元係伊自己一個人出，伊叫乙○○幫伊買，因為當時伊不知有誰在賣等語屬實（詳上開審判筆錄第十四頁至
      第十八頁），核與其於九十三年三月十八日警詢中證稱：九十三年二月十八日
      十六時十八分許，伊在彰化縣溪湖鎮以公用電話撥打0000000000號
      （警詢筆錄誤載為0000000000號）行動電話找綽號「秀秀」之女子
      ，但該名女子表示其非「秀秀」，伊表示要購買毒品海洛因三千元，後來又改
      為二千元，並約定在彰化縣埔心鄉醫院旁之７－１１超商前交易，但後來伊等
      不到人，於是伊又騎機車至客滿滿超市前以公用電話撥打000000000
      0號行動電話向接聽電話之女子表示伊到了，該名女子要伊直接在客滿滿等，
      但後來伊還是等不到該名女子，伊即離開，伊共有二次向該名女子購買毒品海
      洛因，另一次係於同月十七日快中午時，由乙○○載伊至彰化縣溪湖鎮志冠電
      動玩具店，伊將一千元交由乙○○，由乙○○與被告己○○交易等語相符（詳
      彰化縣警察局彰警刑字第○九三○○一九八○五號刑案偵查卷宗第七頁至第九
      頁）。
    (2)復核與證人乙○○於偵訊及本院審理時證述：九十三年二月十七日伊與被告己○○聯絡，然後載丙○○至志冠電玩店外，後被告己○○即將毒品拿至志冠電
      玩店附近給伊，當時被告己○○騎機車載安全帽，毒品係交予伊，二月十七日
      當次係丙○○購買，當次係之前在庭之女子（按指被告己○○）拿毒品至志冠
      電玩店附近給伊等語析合吻合（詳臺灣彰化地方法院檢察署九十三年度偵字第
      二六四○號偵查卷宗第十七頁至第十八頁、上開審判筆錄第三二頁至第三三頁
      ）。
    (3)再（○四）0000000市內電話與0000000000號行動電話於九
      十三年二月十八日十六時十八分許之通話內容為：「阿卿」：喂，「秀秀」，
      我「阿卿」，我「阿福」的朋友。「可可」：不是，「阿福」的朋友，是那一
      個「阿福」？「阿卿」：就「福猴」，我昨天有去台仔間找你那個，電話你留
      給我的啊。「可可」：昨天你去那裡拿？「阿卿」：就那間志冠，妳昨天不是
      回來溪湖。「可可」：哦。「阿卿」：你現有回來嗎？「可可」：沒有。「阿
      卿」：那三千怎麼拿？「可可」：你過來這邊啦。「阿卿」：我就沒有機車過
      去。「可可」：那「阿福」呢？「阿卿」：「阿福」我沒有他的電話。「可可
      」：那你們如何聯絡？「阿卿」：就昨天遇到。「可可」：你說你叫什麼名字
      ？「阿卿」：「阿卿」。「可可」：那你以後跟我說阿卿我就知道了。「阿卿
      問：對，那在溪湖交流道。「可可」：在埔心醫院７－１１商店，那現在出發
      。「阿卿」：好，醫院旁７－１１商店，那二千元啦；（○四）000000
      0號市內電話與0000000000號行動電話於同日十六時四十三分許之
      通話內容約為：「阿卿」：到客滿滿了。「可可」：在那邊等就好等語（詳彰
      化縣警察局彰警刑字第○九三○○一九八○五號刑案偵查卷宗第十八頁、第十
      九頁），而上述（○四）0000000號、（○四）0000000號市內
      電話皆係丙○○所撥打之公用電話號碼，亦據證人丙○○於警詢中陳明在卷（
      詳彰化縣警察局彰警刑字第○九三○○一九八○五號刑案偵查卷宗第七頁），
      則九十三年二月十八日，顯係丙○○以（○四）0000000號、（○四）
      0000000號市內公用電話撥打0000000000號行動電話，與接
      聽電話之女子洽談買賣第一級毒品海洛因之事實，當屬無疑。再經本院受命法
      官於行準備程序時當庭勘驗員警於九十三年二月十八日所拍攝之錄影帶內容詳
      如彰化縣警察局彰警刑字第○九三○○一九八○五號刑案偵查卷宗第二五頁所
      附之照片四幀所載，亦有本院勘驗筆錄可稽（詳本院九十三年五月二十一日準
      備程序筆錄第三頁），由照片可知九十三年二月十八日十六時三十七分二十七
      秒，騎乘車牌號碼ＶＮＫ－五七八號輕型機車之男子在彰化縣埔心鄉７－１１
      便利超商前等候，同日十六時五十一分四十六秒，上述男子在彰化縣埔心鄉客
      滿滿超商前等候，同日十六時五十二分十九秒，上述男子撥打公用電話，同日
      十七時零分十六秒許，騎乘車牌號碼ＹＧＰ－八一○號重型機車之女子到達，
      而斯時前述男子已離去。而其中騎乘車牌號碼ＶＮＫ－五七八號輕型機車之人
      係丙○○，另騎乘車牌號碼ＹＧＰ－八一○號重型機車之人即為欲販售毒品海
      洛因予丙○○之女子，經指認該名女子為被告己○○，亦據證人丙○○於警詢
      中陳明無訛（詳彰化縣警察局彰警刑字第○九三○○一九八○五號刑案偵查卷
      宗第七頁至第八頁），且觀諸前述照片所拍攝之女子面貌雖不清晰，惟與被告
      己○○面貌極近相同，則九十三年二月十八日，顯係被告己○○接聽上述行動
      電話後，至約定之地點欲與丙○○會合，應屬無疑。
    (4)至證人丙○○於本院審理時固證述：伊係遭借訊經檢察官訊問時始知何人為販
      賣毒品之人，而警詢中指認被告己○○為販賣毒品之人，係因員警拿五個男性
      、一個女性照片叫伊指認，伊表示不敢肯定，只是腦海中大概記得，因六張照
      片中只有一個女性，故伊指認該名女性即被告己○○為販賣毒品之人，而於偵
      訊中指認被告己○○係因乙○○表示他如果沒有將被告己○○咬死，他會死等
      語（詳上開審判筆錄第十八頁、第二十頁），而否認其於警偵訊中就被告己○○係交付第一級毒品海洛因予乙○○之指認係屬真實等語，惟丙○○於警詢中
      係向製作筆錄之員警表示：第一次看到時係載口罩，印象中應該係同一人等語
      ，業據本院受命法官於行準備程序時勘驗屬實（詳本院九十三年五月二十一日
      準備程序筆錄第六頁），另乙○○並未向丙○○表示：如果沒有將被告己○○
      咬死，他會死云云，亦據證人乙○○於本院審理時陳明在卷，並證稱：伊沒有
      咬被告己○○也不會怎樣等語在卷（詳上開審判筆錄第四四頁），則丙○○指
      稱：警詢中指認僅係大概記得，偵訊中指認，係因乙○○表示他如果沒有將己○○咬死，他會死，故不得不指認被告己○○云云，顯與事實不符。又證人丙○○於本院審理時亦自承稱：伊於九十三年三月十八日警詢筆錄中之指認係本
      於自由意志下所為，且員警有告知嫌疑人不一定在指認之照片中，另該名女子
      雖戴安全帽、口罩，但口罩為半罩式，未戴之處可以看出有青春痘，故於警詢
      中供述販賣毒品海洛因之人臉坑坑疤疤等語（詳上開審判筆錄第十九頁、第二
      一頁），既其可從未戴口罩處窺見販賣毒品海洛因之人之面貌，且員警業已告
      知販賣毒品海洛因之人不一定出現在其所指認之照片中，在明知販賣毒品海洛
      因之人不一定出現在其所指認之照片中之情況下，倘其未確認被告己○○即係
      販售毒品海洛因予乙○○之人，則其焉有於警偵訊大膽指認被告己○○即係販
      售毒品海洛因之人之理？再以，其於九十三年二月十七日委由乙○○向被告己○○購買毒品海洛因之際，其亦在場，亦據其於九十三年四月一日偵訊時供承
      在卷（詳臺灣彰化地方法院檢察署九十三年度偵字第二六四○號偵查卷宗第十
      四頁），既係在場目睹，焉有不知被告己○○長相之理？況嗣於九十三年四月
      一日偵訊時，臺灣彰化地方法院檢察署檢察官亦命五位女性受刑人供丙○○、
      乙○○指認，其二人皆指認第五位女性即被告己○○即為九十三年二月十七日
      前往志冠電動玩具店前交付毒品海洛因之人（詳臺灣彰化地方法院檢察署九十
      三年度偵字第二六○四號偵查卷宗第二一頁），是以，證人丙○○於警偵訊之
      指認當屬真實而為可信，其嗣於本院審理時改證述：無法確認被告己○○是否
      即係交付毒品海洛因予乙○○之人云云，顯係事後規避及維護被告己○○之詞
      ，而不足採信。
    (5)據此，九十三年二月十七日，丙○○委由乙○○代為購買第一級毒品海洛因，
      乙○○即撥打前述0000000000號行動電話，與被告己○○聯絡，談
      妥購買海洛因之金額、數量，並約定交易時間及地點後，騎乘機車搭載丙○○
      前往約定地點彰化縣溪湖鎮「志冠電動玩具店」前，與騎乘車牌號碼ＹＧＰ－
      八一○號重型機車之被告己○○會合，雙方見面後，丙○○即將一千元交予乙○○轉交被告己○○，被告己○○亦將第一級毒品海洛因乙包交予乙○○轉交
      予丙○○，該次，被告己○○販賣第一級毒品海洛因乙包予丙○○本人一次，
      販賣所得一千元；九十三年二月十八日十六時十八分許，丙○○以（○四）0
      000000號市內公用電話，撥打前述行動電話，與被告己○○聯絡後，談
      妥購買海洛因之金額為二千元、數量為二包，並約定交易時間及地點後，丙○○即騎乘車牌號碼ＶＮＫ－五七八號輕型機車前往約定地點彰化縣埔心鄉埔心
      醫院７－１１便利商店前等候，惟未見被告己○○前來，丙○○復於同日十六
      時四十三分許，以（○四）0000000號市內公用電話撥打右開行動電話
      ，與被告己○○改約定於同鄉客滿滿超商前會面，嗣丙○○到達客滿滿超商前
      仍未見被告己○○前來，因不耐久候，即於同日十六時五十二分十九秒離去，
      同日十七時零分十六秒，被告己○○始騎乘車牌號碼ＹＧＰ－八一○號重型機
      車到達上述客滿滿超商，然因丙○○已先行離去，致未交付毒品海洛因等情，
      亦堪以認定。
（四）至辯護人雖辯稱：被告甲○○充其量僅係幫助犯而已。惟：
    (1)按以自己共同犯罪之意思，參與實施犯罪構成要件以外之行為，或以自己共同
      犯罪之意思，事先同謀，而由其中一部分人實施犯罪之行為者，均為共同正犯
      ，司法院大法官釋字第一○九號解釋可資參照。再按共同實施犯罪行為之人，
      在合同意思範圍以內，各自分擔犯罪行為之一部，相互利用他人之行為，以達
      其犯罪之目的者，即應對於全部所發生之結果，共同負責，最高法院九十年度
      台上字第五三五三號判決意旨亦可資參照。
    (2)本件依乙○○以其使用之0000000000號行動電話，與000000
      0000號行動電話，於九十三年二月二十四日十四時十八分許之通話內容所
      示：「乙○○」表示：我阿福啦，現在有嗎？「阿如」答以：還沒啦，「乙○○」表示：好啦等語（詳彰化縣警察局彰警刑字第○九三○○一七八五七號刑
  案偵查卷宗第八頁），而乙○○係詢問現有無毒品海洛因，業據其於本院審理
      時陳明在卷（詳上開審判筆錄第三八頁），另接聽電話之「阿如」即為被告甲○○，亦為被告甲○○所是承（詳本院九十三年六月十一日準備程序筆錄第五
      頁），則上述通話內容係乙○○與被告甲○○所為，當屬無疑。
    (3)而依經驗法則而論，倘被告甲○○不知乙○○詢問之事項為何，其理應詢問究
      為何事，焉有答以「還沒啦」之理，且被告甲○○於九十三年二月二十五日，
      經臺灣彰化地方法院檢察署檢察官向本院聲請羈押，經本院訊問時供稱：因伊
      會幫被告己○○接手機電話，電話內容即會說買賣毒品之事情等語在卷（詳本
      院九十三年度聲羈字第四四號刑事卷宗第六頁），是以，被告甲○○顯係知悉
      乙○○係詢問現有無毒品海洛因可供販售，並告以現尚無毒品海洛因可供販售
      ，堪以認定。
    (4)再0000000000號行動電話係被告甲○○之友人卓國彰申請租用後交
      予被告甲○○使用，被告甲○○再借予被告己○○使用一節，亦據被告甲○○
      於偵訊中供承屬實（詳臺灣彰化地方法院檢察署九十三年度偵字第一八七一號
      偵查卷宗第二三頁），而上述行動電話係用與乙○○、丙○○聯絡購買毒品海
      洛因之事宜，亦如前述，則被告甲○○提供上開行動電話予被告己○○供其與
      乙○○、丙○○聯絡購買毒品海洛因之事宜，並代為接聽電話，其顯係以自己
      犯罪之意思，參與販賣毒品海洛因之構成要件以外之行為即提供電話及接聽電
      話，當非幫助犯，而應論以共同正犯，殆屬無疑。
（五）另就被告己○○、甲○○究與何人共同販售第一級毒品海洛因部分：
    (1)依證人乙○○於本院審理時證述：伊撥打電話大部分皆與被告己○○聯絡，但
      有時接聽電話之人為男生，伊都問「姐啊」在不在，該名男生即表示有事情直
      接跟他說就好，但伊不認識其他的人，故伊皆直接找「姐啊」，伊於電話中向
      男生說要兩個，係因伊如果向男生說，之後「姐啊」即會拿出來，因為之前該
      名男生曾向伊說跟他講是一樣的，伊打電話過去有二次是男生接的，聽聲音應
      該是不同男生等語（詳上開審判筆錄第三九頁至第四○頁），則接聽0000
      000000號行動電話與乙○○接洽買賣毒品海洛因者，至少有被告己○○
      、甲○○及另乙名姓名不詳之男子無疑。
    (2)依被告己○○、甲○○於偵訊時供承：綽號「長腳」之人有接聽000000
      0000號行動電話等語（詳臺灣彰化地方法院檢察署九十三年度偵字第一八
      七一號偵查卷宗第六三頁、第六九頁），及核諸證人楊智幃於九十三年三月八
      日偵訊時證稱：0000000000號行動電話係綽號「秀姨」之女子接聽
      ，有時係男生接聽，男生有綽號「阿儒」之人，亦有綽號「長腳」之人，經指
      認綽號「阿儒」之人即被告甲○○，而被告己○○係綽號「可可」之女子等語
      （詳臺灣彰化地方法院檢察署九十三年度偵字第一八七一號偵查卷宗第五七頁
      至第五八頁、第六五頁、第七○頁至第七一頁），則接聽000000000
      0號行動電話者，至少有被告己○○、甲○○及綽號「秀姨」成年女子、綽號
      「長腳」之成年男子，又既接聽0000000000號行動電話者男性僅有
      被告甲○○及綽號「長腳」之成年人，則另乙名接聽0000000000號
      行動電話與乙○○聯絡購買毒品海洛因事宜之男子顯係綽號「長腳」之成年男
      子，洵屬無疑。
    (3)再經本院訊問被告己○○「秀秀」、「秀姨」為何人，被告己○○答稱：伊都
      叫她「秀秀」而已等語（詳本院九十三年三月三十一日準備程序筆錄第三頁）
      ，則前述楊智幃所述綽號「秀姨」之成年女子與綽號「秀秀」之成年女子應為
      同一人甚明。又證人丙○○於九十三年二月十八日撥打0000000000
      號行動電話時，第一句話即稱呼對方為「秀秀」，此有前述監聽譯文可考，而
      丙○○係聽聞乙○○或其他友人在電話中以「秀秀」稱呼對方，故亦為「秀秀
      」之稱呼，亦據證人丙○○於偵訊中證述無訛（詳臺灣彰化地方法院檢察署九
      十三年度偵字第二六○四號偵查卷宗第十五頁），又接聽電話者即被告己○○
      僅答以：「不是」，而非答以「打錯了」，足認綽號「秀秀」之成年女子確有
      接聽右開0000000000號行動電話，亦屬無訛。
    (4)綜上，既上述0000000000號行動電話係用以聯絡購買毒品海洛因之
      金額、數量及約定交易之時間、地點，則接聽上述0000000000號行
      動電話者，即被告己○○、甲○○與綽號「秀秀」（即「秀姨」）之成年女子
      、綽號「長腳」之成年男子，就販賣第一級毒品海洛因之犯行，當皆有犯意之
      聯絡及行為之分擔，亦殆無疑。
（六）又被告己○○於九十三年二月二十四日警詢時本辯稱：伊於九十三年二月二十
      四日當日並未與乙○○聯絡，係因伊欲出外購買便當，始經警逮捕云云（詳彰
      化縣警察局彰警刑字第○九三○○一七八五七號刑案偵查卷宗第三頁），亦核
      與其於九十三年二月二十五日偵訊時陳稱：九十三年二月二十四日當日係被告
      甲○○交待二包物品要伊拿給乙○○，伊即拿給乙○○，伊不知上述物品係毒
      品云云歧異（詳臺灣彰化地方法院檢察署九十三年度偵字第一八七一號偵查卷
      宗第三三頁），復核與其於本院行準備程序時供稱：當日乙○○撥打0000
      000000號行動電話向伊表示要還錢，伊即與乙○○約在伍倫醫院見面，
      見面後乙○○順便向伊討毒品海洛因云云（詳本院九十三年五月三十一日準備
      程序筆錄第五頁）有所齬齟，執此亦可見其畏罪情虛之處。
（七）末查，海洛因價值不菲，取得不易，販賣之刑責又為重典，凡有甘冒不韙以販
      賣者，無不具有營利之意圖，此業為吾人日常社會生活經驗中眾所周知之事實
      ，本案雖因被告己○○、甲○○二人矢口否認犯罪，致難以認定被告二人實際
      購入毒品海洛因及販賣之價格，而無可查證其二人販入與賣出之確實賺取差價
      ，惟依前述之推論，應堪認定被告二人販賣海洛因當有意圖營利之犯意，至屬
      灼然。
（八）此外，證人丙○○所指被告己○○所騎乘之車牌號碼ＹＧＰ－八一○號白色迪
      爵重型機車，係登記洪鉦烽所有，復有車籍作業系統－集中查詢基本詳細資料
      乙紙在卷可稽（附於彰化縣警察局彰警刑字第○九三○○一九八○五號刑案偵
      查卷宗第二八頁），而被告己○○於九十三年二月二十五日，經臺灣彰化地方
      法院檢察署檢察官向本院聲請羈押，經本院訊問時亦供稱：白色迪爵機車係友
      人出借等語（詳本院九十三年度聲羈字第四四號刑事卷宗第七頁），則顯係被
      告己○○將登記為不知情之洪鉦烽所有之車牌號碼ＹＧＰ－八一○號白色迪爵
      重型機車作為其販毒之交通工具，亦屬無疑。另經警在ＱＪ－九○四九號自用
      小貨車右前車頭下方起出被告己○○丟棄及在被告己○○手套內起出之白色粉
      末二包，經檢驗結果，均含第一級毒品海洛因成分，驗餘總淨重一‧八七公克
      ；另在右開自用小貨車駕駛座外查扣乙○○掉落而指稱係向被告己○○購買之
      白色粉末乙包，經檢驗結果，亦含第一級毒品海洛因成分，驗餘淨重○‧一七
      公克等情，分別有法務部調查局九十三年三月二十二日調科壹字第一四○○○
      九九三七號、九十三年三月二十二日調科壹字第一四○○○九九三八號鑑定通
      知書二紙附卷可稽（皆附於本院卷內），更足徵被告己○○、甲○○所販售予
      乙○○者確係第一級毒品海洛因無訛。綜上，被告己○○、甲○○所辯顯係卸
      責之詞，皆不足採信。本件事證明確，被告己○○、甲○○販賣第一級毒品海
      洛因之犯行，洵堪認定，應依法論科。
二、論罪科刑情形：
（一）查海洛因依其成癮性、濫用性及社會之危害性程度，已為毒品危害防制條例第
      二條第一項第一款列為第一級毒品。是以，核被告己○○、甲○○所為，皆係
      犯毒品危害防制條例第四條第一項之販賣第一級毒品罪。而其二人就於九十三
      年二月十八日，由被告己○○與丙○○談妥販售毒品海洛因之金額及數量，並
      依約前往約定地點而著手實施販賣毒品海洛因之犯罪行為，惟因丙○○不耐久
      候先行離去致未生交付毒品海洛因及收受所得財物二千元之結果，為未遂犯。
      又其二人與綽號「秀秀」（即秀「姨」）之成年女子、綽號「長腳」之成年男
      子，就上開犯行，有犯意之聯絡及行為之分擔，皆有共同正犯。另其二人先後
      多次販賣第一級毒品海洛因予乙○○、丙○○之犯行，時間緊接，犯罪構成要
      件相同，顯係基於概括犯意反覆為之，為連續犯，應依刑法第五十六條之規定
      ，以一罪論，惟法定本刑為死刑、無期徒刑部分，應依不得加重。再其二人非
      法持有第一級毒品海洛因之低度行為，為販賣之高度行為所吸收，不另論罪。
      末被告二人販賣第一級毒品海洛因之行為固無足取，然僅販賣二人，販賣七次
      ，所圖不法利益尚微，依其二人所犯本罪法定本刑為無期徒刑、死刑，與本案
      犯罪情節相較，實屬情輕法重，揆其前開犯罪情狀，在客觀上足以引起一般人
      同情，顯有堪資憫恕之處，本院認即令處以法定最低刑度猶嫌過重，爰依刑法
      第五十九條規定酌減其刑。至臺灣彰化地方法院檢察署移送併辦審理之九十三
      年度偵字第二六○四號案件，其意旨略以：被告己○○、甲○○於九十三年二
      月十七日、二月十八日，販售第一級毒品海洛因予乙○○、丙○○等語，核與
      公訴人起訴書記載部分，係屬事實同一之法律上一罪之關係，本院自應併予審
      酌。爰審酌被告二人皆無前科，有臺灣高等法院被告全國前案紀錄表二份在卷
      可憑，素行良好，惟否認犯行，態度不佳，海洛因戕害身心，危害社會治安至
      鉅及被告二人為牟私利竟連續七次販賣海洛因予乙○○、丙○○，被告己○○
      除提供交通工具外，並出面交付毒品海洛因，被告甲○○則提供000000
      0000號行動電話作為販毒聯絡工具並負責接聽電話之犯罪參與程度，兼衡
      被告二人之品行、智識程度、所生危害等一切情狀，分別量處如主文所示之刑
      ，以資懲儆。
（二）至被告己○○、甲○○分別販賣第一級毒品海洛因予乙○○、丙○○所得之財
      物六千元、一千元（九十三年二月十八日販賣第一級毒品海洛因予丙○○部分
      ，為未遂，故未取得財物），其中乙○○交付充為九十三年二月二十四日買受
      毒品海洛因之價金一千元及清償之前買受毒品海洛因之價金九百元，計一千九
      百元，及門號0000000000ＮＯＫＩＡ三三一五型之行動電話乙支（
      不含ＳＩＭ卡乙枚）（詳如附表一）業經扣案，應依毒品危害防制條例第十九
      條第一項之規定宣告沒收之，餘所得之財物五千一百元（如附表二），併依同
      條項之規定宣告沒收之，如全部或一部不能沒收時，以其財產抵償之，扣案之
      第一級毒品海洛因二包（驗餘總淨重一‧八七公克，如附表三），係供販賣預
      備所用之物，業如前述，併依同條例第十八條第一項前段之規定宣告沒收銷燬
      之。
（三）另被告己○○所騎乘作為販毒交通工具之車牌號碼ＹＧＰ－八一○號重型機車
      係登記為洪鉦烽所有，另被告甲○○所提供門號0000000000行動電
      話之ＳＩＭ卡，雖具有通訊使用之價值，惟依電信公司一般定型化契約之約定
      ，行動電話門號ＳＩＭ卡之所有權仍屬於公司本身，皆非屬被告或共犯所有，
      依最高法院九十一年度台上字第六一八號、九十二年度台上第第四五○七號、
      九十二年度台非字第二九七號、九十三年度台上字第四六二號判決意旨參照，
      既非屬被告所有，故無從依上開條例第十九條第一項、第三項之規定併予宣告
      沒收之。另公訴人固認被告己○○、甲○○復以0000000000號行動
      電話為販毒之聯絡工具，並請求就此部分併予宣告沒收之，惟依前述證人乙○○、丙○○之證述及監聽譯文觀之，被告己○○、甲○○僅以0000000
      000號行動電話作為販毒之聯絡工具而已，從而，0000000000號
      行動電話既非被告己○○、甲○○用以販毒之聯絡工具，本院礙難併予宣告沒
      收之。又在被告己○○手上查扣之款項二千零三十元，除其中一千九百元係販
      賣毒品海洛因所得之財物外，餘一百三十元無法證明係販賣毒品海洛因所得之
      款項；而在被告己○○口袋內查扣之現金三千元及0000000000號行
      動電話乙支，亦無法證明係販毒所得之財物或販毒之聯絡工具；另在被告己○○、甲○○同住之彰化縣員林鎮○○里○○路二一六巷十八號居處，經警持搜
      索票查扣之0000000000號、0000000000號、00000
      00000號行動電話三支、剪刀一支、注射針筒一支、削尖吸管一支、塑膠
      夾鏈袋三包、葡萄糖一包，皆無法證明與本案販賣第一級毒品海洛因有關，是
      以，前述物品，既皆無法證明與本案販賣第一級毒品海洛因有關，本院爰不併
      予宣告沒收之。末在乙○○駕駛之自用小貨車駕駛座外查扣之第一級毒品海洛
      因乙包（驗餘淨重○‧一七公克），雖係被告己○○販售之毒品，然已歸乙○○所有，依主從刑不可分之原則，自應在乙○○施用毒品海洛因之案件中宣告
      沒收銷燬之，本院自無從於本案宣告沒收銷燬之餘地，皆併此說明。
三、爰不另為無罪判決諭知部分：
（一）公訴人另謂：被告己○○、甲○○復販售第一級毒品海洛因予真實姓名不詳之
      不特定人，因認被告己○○、甲○○此部分亦涉有毒品危害防制條例第四條第
      一項之罪嫌云云，惟此為被告己○○、甲○○堅詞否認，而公訴人認被告己○○、甲○○涉有此部分犯行，無非係以監聽譯文為唯一證據。
（二）而由監聽譯文固可看出：九十三年一月十七日十七時五十五分許，綽號「阿哲
      」之人以0000000000號行動電話撥打0000000000號行動
      電話，向綽號「可可」之人表示要拿「１」；同月十八日十三時三十三分許，
      綽號「阿和」之人以0000000000號行動電話撥打00000000
      00號行動電話，向綽號「可可」之人表示要拿「１」；同月十九日零時三十
      三分許，綽號「阿哲」之人以0000000000號行動電話撥打0000
      000000號行動電話，向綽號「可可」之人表示要二張女的；同日十一時
      三十一分許，綽號「雷公」之人以0000000000號行動電話撥打00
      00000000號行動電話，向綽號「可可」之人表示要男的；同月二十七
      日二十一時二十八分許，姓名年籍不詳之男子以0000000000號行動
      電話撥打0000000000號行動電話，向綽號「可可」之人表示要拿「
      ２」；同日二十二時四十分許，姓名年籍不詳之女子以0000000000
      號行動電話撥打0000000000號行動電話，向綽號「可可」之人表示
      要二包；同月二十八日一時十三分許，綽號「振興」之人以00000000
      00號行動電話，撥打0000000000號行動電話，向綽號「可可」之
      人表示要「１」；同日一時四十一分許，姓名年籍不詳之男子以000000
      0000號行動電話撥打0000000000號行動電話，向綽號「可可」
      之人表示樓上要軟的一千元；同日一時五十七分許，綽號「國安」之人以（○
      四）0000000號市內電話撥打0000000000號行動電話，向「
      可可」之人表示要拿查某；同日十一時四十三分許，姓名年籍不詳之人以00
      00000000號行動電話撥打0000000000號行動電話，向姓名
      年籍不詳之人表示要拿軟的「３」；同月三十一日七時零四分許，姓名年籍不
      詳之女子以（○四）0000000號市內電話撥打0000000000號
      行動電話，向姓名年籍不詳之男子表示要一個；同日十三時三十九分許，綽號
「阿和」之人以0000000000號行動電話，撥打000000000
      0號行動電話，向綽號「可可」之人表示要一張；同年二月一日十二時三十七
      分許，姓名年籍不詳之人以0000000000號，撥打00000000
      00號行動電話，向綽號「可可」之人表示要二個；同月二日十七時二十七分
      許，綽號「阿哲」之人以0000000000號行動電話，撥打00000
      00000號行動電話，向綽號「可可」之人表示要一張；同月三日十時零四
      分許，綽號「阿和」之人以0000000000號行動電話，撥打0000
      000000號行動電話，向綽號「可可」之人表示要一個；同月四日十五時
      五十一分許，綽號「阿明」之人以0000000000號行動電話，撥打0
      000000000號行動電話，向綽號「長腳」之人表示要粗的一張；同月
      五日十三時零七分許，姓名年籍不詳之人以0000000000號行動電話
      ，撥打0000000000號行動電話，向綽號「可可」之人表示要二個；
      同月六日二時四十二分許，綽號「阿明」之人以0000000000號行動
      電話，撥打0000000000號行動電話，向綽號「長腳」之人表示要細
      的一張；同月六日十九時四十九分許，綽號「阿和」之人以00000000
      00號行動電話，撥打0000000000號行動電話，向綽號「可可」之
      人表示要女的一個；同月七日二十二時五十九分許，綽號「建德」之人以00
      00000000號行動電話，撥打0000000000號行動電話，向綽
      號「長腳」之人表示要一千元女的；同月九日二十二時二十分許，綽號「阿哲
      」之人以0000000000號行動電話，撥打0000000000號行
      動電話，向綽號「可可」之人表示要一張；同月十二日十三時四十九分許，姓
      名年籍不詳之人以0000000000號行動電話，撥打00000000
      00號行動電話，向綽號「姐啊」之人表示要拿粗的一千元；同月十五日一時
      二十八分許，綽號「阿哲」之人以0000000000號行動電話，撥打0
      000000000號行動電話，向綽號「可可」之人表示要拿「１」；同日
      二十時零九分許，姓名年籍不詳之人以0000000000行動電話，撥打
      0000000000號行動電話，向綽號「可可」之人表示要拿「１」；同
    月二十一日十時零七分許，姓名年籍不詳之人以0000000000號行動
      電話，撥打0000000000號行動電話，向綽號「阿如」之人表示要一
      千；同日十一時五十六分許，綽號「汶玉」之人以0000000000號行
      動電話，撥打0000000000號行動電話，向綽號「可可」之人表示要
      拿一千；同日十五時十六分四十二秒，綽號「阿明」之男子撥打000000
      0000號行動電話，向綽號「可可」之女子表示要五百，而「可可」表示無
      五百，現在沒空等一下再打，即將電話掛掉；同月二十四日十三時零八分許，
      綽號「西螺」之人以0000000000號行動電話，撥打0000000
      000號行動電話，向綽號「可可」之人表示要拿二千；同日十三時零八分許
      ，綽號「西羅」之人以0000000000號行動電話，撥打000000
      0000號行動電話，向綽號「可可」之人表示要拿二千等語，固有監聽譯文
      在卷可稽（詳彰化縣警察局刑案偵查卷宗彰警刑字第○九三○○一七八五七號
      刑案偵查卷宗第第六頁至第七頁、第四六頁至第六一頁、臺灣彰化地方法院檢
      察署九十三年度偵字第一八七一號偵查卷宗第九三頁至第九六頁），並據本院
      受命法官於行準備程序時勘驗屬實（詳本院九十三年五月二十一日準備程序筆
      錄第四頁），而接聽0000000000號行動電話之「可可」即為被告己○○，「阿如」即為被告甲○○，亦為被告己○○、甲○○一致是承（詳本院
      九十三年三月三十一日準備程序筆錄第八頁、五月二十一日準備程序筆錄第五
      頁、第七頁、六月十一日準備程序筆錄第四頁），則顯係被告己○○、甲○○
      接聽0000000000號行動電話，與撥打電話之人通話，固屬無疑。
（三）又證人乙○○於警詢中固陳稱：「２」代表二千元之海洛因二包，二張代表二
      千元，二包代表海洛因二小包等語在卷（詳彰化縣警察局彰警刑字第○九三○○一七八五七號刑案偵查卷宗第二○頁至第二一頁），惟因乙○○僅施用毒品
      海洛因，並未施用其他毒品，且其向被告己○○亦僅購買毒品海洛因而已，亦
      為其所是承（詳彰化縣警察局彰警刑字第○九三○○一七八五七號刑案偵查卷
      宗第二一頁至第二二頁），從而，乙○○於電話中表示「２」、二個、二張即
      足以代表其客觀上係欲購買毒品海洛因之數量及金額，然就前述撥打0000
      000000號行動電話及0000000000號行動電話之真實姓名年籍
      不詳之人觀之，其等表示要拿「１」、「２」、「３」、「男的」、「女的」
      、「查某」、「軟的」、「粗的」、「細的」，有可能係第一級毒品海洛因，
      亦有可能係第二級毒品安非他命，復有可能係其他屬違禁物或非屬違禁物之物
      品，因不知撥打電話者有無施用毒品及究施用何種毒品，故實無從由其等上開
      表示即遽認其等係欲向接聽電話之「可可」、「阿如」即被告己○○、甲○○
      購買第一級毒品海洛因；另一張、一個，縱足以代表一千元之意，惟就係欲購
      買何物一千元，由上述監聽譯文亦無從看出，是以，單憑監聽譯文顯無從認定
      被告己○○、甲○○亦有販賣第一級毒品海洛因予上述撥打00000000
      00號行動電話之人，洵屬無疑。
（四）職是，此部分應屬不能證明，惟公訴人認此部分與前開經本院論罪科刑部分，
      有連續犯之裁判上一罪關係，本院爰不另為無罪判決之諭知。
四、至被告甲○○於九十三年二月二十四日警詢中固自白稱：伊並幫忙送毒品給向被
    告己○○購買毒品之人，約有二至三次由伊將毒品送至員林家商給不認識之買家
    ，一個月間大約賣出二、三百次等語（詳彰化縣警察局彰警刑字第○九三○○一
    七八五七號刑案偵查卷宗第十三頁至第十四頁），惟其嗣於九十三年三月八日偵
    訊時即改稱：伊並未將毒品拿至員林家商附近交付他人等語在卷（詳臺灣彰化地
    方法院檢察署九十三年度偵字第一八七一號偵查卷宗第六四頁），是以，被告甲○○前後供述已有所不一，而此部分除被告甲○○於警詢單一之自白外，別無其
    他證據足以佐證，自不得僅憑被告甲○○於警詢中不利於己之自白，即遽認其有
    此部分之犯行，從而，此部分亦屬不能證明，附此敘明。
據上論斷，應依刑事訴訟法第二百九十九條第一項前段，毒品危害防制條例第四條第
一項、第十八條第一項前段、第十九條第一項，刑法第十一條前段、第二十八條、第
五十六條、第五十九條，判決如主文。
本案經檢察官林鈴淑到庭執行職務。
中      華      民      國      九十三      年    七    月    二十八    日
                                臺灣彰化地方法院刑事第二庭
                                    審判長法  官  李水源
                                          法  官  李雅俐
                                          法  官游秀雯
右正本證明與原本無異。
如不服本判決，應於判決送達後十日內，向本院提出上訴狀（須附繕本）。
                                    法  院書記官  陳文俊
中      華      民      國      九十三      年     八     月    十二    日
附錄本案論罪科刑法條全文：
毒品危害防制條例第四條
製造、運輸、販賣第一級毒品者，處死刑或無期徒刑；處無期徒刑者，得併科新臺幣
一千萬元以下罰金。
製造、運輸、販賣第二級毒品者，處無期徒刑或七年以上有期徒刑，得併科新臺幣七
百萬元以下罰金。
附表一：
編號一：新台幣一千九百元。
編號二：ＮＯＫＩＡ三三一五型之行動電話乙支。
附表二：新台幣五千一百元。
附表三：第一級毒品海洛因二包（驗餘總淨重一‧八七公克）。
